【裁判字號】    97,訴,503
【裁判日期】    970917
【裁判案由】    毒品危害防制條例
【裁判全文】
臺灣桃園地方法院刑事判決               97年度訴字第503號
公  訴  人  臺灣桃園地方法院檢察署檢察官
被      告  乙○○原名林清池.
                    （現羈押於現於台灣桃園看守所）
指定辯護人  公設辯護人陳瑞明
上列被告因違反毒品危害防制條例案件，經檢察官提起公訴（96
年度偵字第25296 號），本院判決如下︰
    主  文
乙○○幫助販賣第二級毒品，累犯，應處有期徒刑年捌月。扣
案之NOKIA8250 行動電話壹支，及門號0000000000號
行動電話通話晶片卡（即SIM 卡）壹張均沒收。
    事  實
一、乙○○前因竊盜案件，經臺灣板橋地方法院以92年度易字第
    1246號判決，判處有期徒刑4 月確定，甫於民國92年12月19
    日易科罰金執行完畢。
二、乙○○仍不知悛悔，明知甲基安非他命係毒品危害防制條例
    第2 條第2 項第2 款所定之第二級毒品，不得非法持有及販
    賣，並可預見介紹甲○○購買大量甲基安非他命，可能幫助
    甲○○販入第二級毒品而持有並伺機販賣，竟基於幫助他人
    販入第二級毒品後轉售牟利之犯意，於94年1 月12日之前某
    日，介紹準備販入第二級毒品甲基安非他命再行販賣牟利之
    甲○○（業因販賣第二級毒品罪，經有罪判決確定），向丙○○（綽號「廖開」，涉嫌販賣第二級毒品犯嫌部分由檢察
    官另行偵辦）轉達欲購買第二級毒品甲基安非他命約一公斤
    之意願。乙○○並於94年1 月12日當日上午11時58分，以其
    所有NOKIA8250 行動電話（內插門號晶片0000-000 000號）
    撥打丙○○之0000000000號行動電話門號，聯絡確定買主甲○○要向丙○○購買第二級毒品甲基安非他命，並請丙○○
    向上游調貨，之後乙○○與丙○○陸續以行動電話聯絡，乙○○並向丙○○稱確定買主要北上至丙○○處，且轉達買主
    希望不要將毒品分裝，而代為聯絡購毒事宜。嗣乙○○與甲○○相約於94年1 月12日下午5 時許，在國道2 號高速公路
    南桃園交流道（位於桃園縣桃園市境內）附近碰面後，即由
    甲○○駕駛車牌號碼1875─HD號自用小客車，搭載乙○○並
    由其帶路前往丙○○位在台北市之藏身處所購買甲基安非他
    命。同日晚間19時許，2 人抵達臺北市中山區○○○路○ 段
    74 號 之「國賓大樓」後，乙○○、甲○○一同進入該大樓
    8 樓某套房內，嗣於同日晚間19時許，丙○○下樓向其毒品
    上游取得毒品後，甲○○於上開套房內以新臺幣（下同）56
    萬元（起訴書誤載為48萬元）向丙○○販入第二級毒品甲基
    安非他命2 大包（每大包內各有14包，共計28包，總毛重
    1008.02 公克、驗前總淨重983.94公克、包裝重24.08 公克
    、驗後總淨重983.62公克），並先支付3 萬元予丙○○，乙○○則在1 樓等候。時至同日晚間8 時45分許，乙○○與甲○○走出「國賓大樓」至停車場時，旋為行政院海岸巡防署
    （下稱海巡署）人員當場查獲，並扣得上開甲基安非他命2
    大包、及乙○○所有供向丙○○聯絡前揭販入毒品事宜之
    NOKIA8250 行動電話1 具（內插門號晶片0000-000000 號1
    張）。
三、案經海巡署海岸巡防總局北部地區巡防局報請臺灣臺北地方
    法院檢察署呈請臺灣高等法院檢察署檢察長令轉台灣桃園地
    方法院檢察署檢察官偵查起訴。
    理  由
一、關於證據能力之認定：
    本件認定事實所引用之本件卷內所有卷證資料（包含人證與
    文書證據、物證等證據），並無證據證明係公務員違背法定
    程序所取得，檢察官、被告及其辯護人於審判期日對法院提
    示之卷證沒意見，且卷內之文書證據，亦無刑事訴訟法第15
    9 條之4 之顯有不可信之情況與不得作為證據之情形。綜上
    ，依刑事訴訟法第159 條至159 條之5 之規定，本件認定事
    實所引用之本件卷證所有證據（包含人證與文書證據、物證
    等證據），均有證據能力，合先敘明。
二、認定犯罪事實所憑之證據及理由：
（一）被告於本院審理時供稱：因丙○○常常換電話號碼，換新
      電話的時候曾經打電話給伊說，伊才知道丙○○新的電話
      。94年1 月12日上午，伊打電話問丙○○安非他命有地方
      叫嗎？伊當時是替甲○○問有沒有安非他命，後來下午之
      所以會再打電話給丙○○，是因為甲○○問伊確定有無安
      非他命，才叫伊再打電話去問。當時丙○○對伊稱伊與買
      主有要上來嗎，並稱如果確定有要安非他命，才有辦法與
      上游（按：係指提供丙○○扣案毒品來源者，以下簡稱上
      游）聯絡。另伊並打電話給丙○○，稱差不多要延兩個小
      時才要上去，並跟丙○○表示看安非他命可不可以不要將
      毒品分裝。後來甲○○在看守所會面之後，就打電話給伊
      ，約在南桃園交流道碰面，伊就坐他的車北上國賓大樓，
      一起上八樓至丙○○的套房，之後甲○○叫伊下樓等他等
      語（見97年9 月3 日審理筆錄第12頁以下），核與證人丙○○於審理時之證述大致相符（詳後述），並有如附表一
      所示之監聽譯文在卷可稽。是被告上開供述之內容，應可
      採信。
（二）證人丙○○於本院審理時證稱：被告當時打電話給伊，問
      伊有沒有辦法調安非他命，當時乙○○說對方（即買主）
      要一公斤的量，叫伊去調，伊說要問看看，後來伊打電話
      給乙○○，並問如果有確定要，才有辦法叫上游送過來，
      並且問買主甲○○要上來嗎？嗣後被告打電話給伊，問伊
      看能不能不要將毒品分裝，伊稱調來的可能都已經分裝了
      ，之後伊又打電話給上游，跟上游說買主確定有要，可能
      二、三個小時才會到，伊又稱要回去拿錢，後來上游又打
      電話給伊，問伊怎麼還沒來，伊稱不是說買主二、三個小
      時才會到嗎？後來乙○○及甲○○到伊位於國賓大樓八樓
      的套房後，上游打電話給伊說到了，伊就下去，伊記得一
      公斤好像是56萬元，後來伊從上游拿得一公斤安非他命返
      回套房時，被告並沒有在房間裡，伊交一公斤的毒品給甲○○，甲○○將錢交給伊等語（見97年9 月3 日審理筆錄
      第2 頁以下）。本院審酌證人丙○○之上開證述並無瑕疵
      可指，且與附表一所示之監聽譯文之內容相符（觀諸其中
      附表一編號11譯文，可知丙○○向上游調貨之交易金額不
      止48萬元，足見其所稱其以56萬元將扣案毒品賣予甲○○
      應可採信），並有扣案之毒品證物可佐，且證人丙○○之
      上開證述內容，涉及自己販賣毒品罪嫌，對自己不利，故
      其憑信性甚高，應堪採信。由此足證，被告幫助甲○○向
      丙○○聯絡購買扣案之毒品甲基安非他命約一公斤（正確
      數量詳後述鑑定內容）等情，應堪認定。
（三）查甲○○基於販入第二級毒品後轉售他人牟利之犯意，而
      向丙○○購買如上開之第二級毒品甲基安非他命之事實，
      業據甲○○於審理時證述扣案之毒品均係其向丙○○所購
      買屬實，並有晶體2 大包（每大包內含14小包、共28 小
      包）扣案可資佐證。上開扣案晶體，經鑑定結果：(1)經檢
      視共有28包，予以編號A1至A28 ，均為晶體狀，外觀型態
      均相似，驗前總毛重1008.02 公克（包裝塑膠袋總重約
      24.08 公克），取編號A1鑑驗，淨重35.05 公克，取0.05
      公克鑑驗用罄，餘淨重35.00 公克，測得第二級毒品甲基
      安非他命成分，純度約97.4% ，有內政部警政署刑事警察
      局94年4 月11日刑鑑字第0940013583號鑑定書在卷可參（
      見第1521號偵查卷第145 頁）。(2)編號A2至A28 ，驗前總
      毛重972. 11 公克，包裝總重23.22 公克，總淨重948.89
      公克，共取0.27公克鑑定用罄，總餘948.62公克，均呈甲
      基安非他命陽性反應，亦據台灣高等法院於審理甲○○被
      訴販賣毒品一案時，送請內政部警政署刑事警察局鑑定明
      確，復有前揭台灣高等法院97年度上訴字2673號刑事判決
      附卷足參，復有查獲毒品之照片附卷可憑（見第1521 號
      偵查卷第49至54頁）。依後述「理由欄、四」之推論說
      明，可知甲○○販入毒品應非供自用，且若非意圖轉售牟
      利，一般人應非會購買數量如此龐大毒品。由此可推論甲○○應係基於基於營利之意圖而販入上開甲基安非他命。
      況甲○○因上開販賣毒品之犯行，業經台灣高等法院以94
      年度上訴字第2673號判決判處有期徒刑7 年6 月，甲○○
      不服提起上訴，而經最高法院於95年1 月26日以95年台上
      字545 號判決駁回其上訴確定。由此足見，甲○○確因意
      圖販賣得利，而向丙○○販入扣案之第二級毒品甲基安非
      他命，而構成販賣第二級毒品毒品之犯行，應堪認定。
（四）按販賣毒品罪，並不以販入後復行賣出，為成立要件，祗
      須以營利為目的，將毒品販入或賣出，有一於此，其犯罪
      即告成立（最高法院67年臺上字第2500號判例參照）。而
      意圖販賣而持有毒品罪，則指以意圖販賣而販入以外之原
      因而持有，其並非因販賣目的而取得，乃因其他原因如受
      贈等而持有，嗣於持有後，始起意販賣者而言（最高法院
      91年度臺上字2048號、86年臺上2933號、85年臺上字第60
      03號判決參照）。而本案甲○○向綽號「廖開」之丙○○
      購買甲基安非他命之目的，既係為了販賣予他人賺取差價
      ，且扣案系爭毒品之數量高達983.94公克（驗前後總淨重
      ），顯非一般施用毒品者購買毒品之情形，由此均足證甲○○係基於營利之意圖而販入上開甲基安非他命。而被告
      乙○○可預見甲○○係為意圖轉售營利，而販入巨量甲基
      安非他命，仍幫助其與丙○○聯絡買賣事宜，並帶同甲○○至丙○○藏身處相約見面交易，其後雖未及賣出即遭查
      獲，依上開判決及判例意旨，甲○○所為仍無礙販賣第二
      級毒品罪之成立。而被告乙○○因未參與販賣毒品之構成
      要件行為，復無證據證明其與甲○○或丙○○有販賣毒品
      之犯意之聯絡及行為分擔，則被告乙○○之上開行為，係
      幫助甲○○遂其販賣毒品犯行，自應成立幫助販賣第二級
      毒品罪，應堪認定。
（五）綜上所述，被告幫甲○○聯絡向丙○○購買高達約一公斤
      之甲基安非他命，顯非單純供己施用，而有轉售營利而販
      入甲基安非他命之意圖甚明。被告可預見上情，仍幫助甲○○與丙○○聯絡買賣事宜，並帶同甲○○至丙○○台北
      藏身處相約見面交易。被告之行為自該當幫助販賣第二集
      毒品罪。本案事證明確，被告犯行堪以認定，應依法論科
      。
三、對被告辯解及其有利證據，本院不採納之理由：
    訊據被告乙○○固供認有於查獲當日幫甲○○聯絡丙○○購
    買安非他命事宜，並與甲○○一同至台北國賓大樓找丙○○
    ，惟矢口否認有何幫助販賣第二級毒品之犯行，辯稱：當日
    甲○○要向丙○○購買多少數量之安非他命伊並不知悉，係
    到國賓大樓後，由甲○○與丙○○談的，當時伊就先下樓等
    甲○○，伊不知道甲○○買的安非他命量這麼多，以前伊與
    甲○○都是跟丙○○購買一點自己要施用的毒品而已，且監
    聽譯文中並沒有監聽到伊有稱要購買高達一公斤之甲基安非
    他命云云。辯護意旨則稱：被告並不知悉甲○○要向丙○○
    購買毒品之數量及目的，僅應構成幫助持有第二級毒品罪嫌
    云云。從而，本案之主要爭點，在於被告是否知悉甲○○向
    丙○○購買毒品之數量及目的？此涉及被告是否知悉甲○○
    係意圖販入第二級毒品後轉售牟利而向丙○○購入第二級毒
    品甲基安非他命之事實？經查：
（一）被告辯稱：當時伊應該沒有向丙○○說要一公斤毒品，不
      然監聽時應該會監聽到等語（見97年9 月3 日審理筆錄第
      13頁。惟查，證人丙○○到庭明確證稱：當時乙○○跟伊
      電話聯絡稱買主說要買一公斤安非他命的量等語（見97年
      9 月3 日審理筆錄第4 頁）。參以，觀諸附表一所示編號
      1 之監聽譯文，可知監聽被告於94年1 月12日上午11時58
      分許所撥打予丙○○之電話，第一句被告即問：「你說那
      天.... 那 個工人（按：係指安非他命，此為被告所不爭
      ）.... 有 地方叫嗎？」、丙○○則回答：「啊，不知道
      呢！」，被告復稱：「麻煩再問看看！」，丙○○則稱：
      「同樣那個還是要那個？」，被告則稱：「同樣，嗯」，
      丙○○則稱：「這樣，那我問他」等語，由此足證，顯然
      被告再94年1 月12日監聽之前，即與丙○○洽詢甲基安非
      他命購買事宜，且亦談好購買之數量。從而，證人丙○○
      到庭證述被告確有聯絡買主要購買一公斤甲基安非他命乙
      節，應非94年1 月12日當日所監聽到之內容，而係之前所
      聯絡之內容，應可認定。是被告此部分之辯解，尚難憑採
      。
（二）其次，觀諸被告幫助甲○○購買毒品之過程，可知被告當
      日多通電話分別與甲○○、丙○○聯絡買賣事宜，確定買
      主甲○○要購買毒品，並請丙○○向上游調貨，乃至於確
      認甲○○要北上台北，並幫甲○○詢問丙○○聯絡上游可
      否不要將毒品分裝，甚至與甲○○相約趨車北上至丙○○
      藏身住處，而丙○○亦與上游多次聯絡確定到貨之時間，
      已認定如前，綜合上述之過程以觀，可知甲○○欲購買毒
      品，應屬相當且大批之數量，絕非甲○○所稱欲購買供自
      己施用之微量毒品之數公克，是被告此部分之辯解，難以
      採信。
（三）再者，據證人丙○○到庭之證述，及附表一所示監聽譯文
      所示，可知被告與甲○○應係約於19時許至國賓大樓飯店
      8 樓套房與丙○○會面後，丙○○則與上游有通多通聯絡
      電話，並且確認上游到場後，丙○○則下樓拿毒品，被
?    告始於等候丙○○過程中下樓等候甲○○。準此，衡諸經
      驗法則，丙○○於下樓向上游拿貨之前，被告與甲○○、
      丙○○三人應共處一室，斯時甲○○李應與丙○○再次確
      認購買毒品之數量及金額。則在場之被告，焉有不知之理
      ？是被告辯稱其並不知甲○○購買毒品之數量，尚難憑採
      。
（四）證人甲○○雖於本院到庭證稱：伊當日向丙○○購得之甲
      基安非他命係供自己施用云云。然查，證人甲○○前於偵
      查、另案審理供稱：伊平常向丙○○購買安非他命都買3
      至5 公克，伊每次施用0.3 公克，一天施用3 至5 公克云
      云（見第1521號偵查卷第65頁、聲羈卷第6 至9 頁，詳甲○○前述販賣毒品判決之記載）。惟按，一般成人甲基安
      非他命藥用劑量為每日2.5 至25毫克，最小致死量為1 克
      （即一次施用該量即可能致死）乙節，有法務部調查局93
      年11月發函予臺灣高等法院之鑑定函文附卷可稽（參94年
      12月司法院編法官辦理刑事案件參考手冊（一）毒品危害
      防制條例部分第296 頁，相關文獻來源，英國藥學協會所
      編：Clarke 's Isolati on andIdentific ation of
      Drugs ，Second Edition）。查本件查獲之第二級毒品甲
      基安非他命淨重為983.94公克，若以證人所稱其每日施用
      3 至5 公克之劑量來計算，扣案之系爭毒品被告可施用達
      約197 至328 日之久，若以前述一般成人正常可承受每日
      施用2.5 至25毫克（即0.0025公克至0.025 公克）使用劑
      量計算，則系爭毒品足供證人施用達約39,358日至393,57
      6 日。且本案系爭毒品依鑑驗報告所載，可知純度高達百
      分之97.4，應足供施用毒品者有更長之施用日數。衡諸常
      情，甲基安非他命類毒品容易受潮，保存不易，時日久遠
      ，或將變質，且大量購買，須先支付龐大資金，一般人亦
      無預先購買足供施用一年以上之安非他命之理，若甲○○
      持有本件毒品係供自己施用，衡情甲○○應不致一次持有
      如此大量之甲基安非他命存放，增加為警緝獲之風險。此
      顯與一般施用毒品之人通常僅係小量持有之常情有悖，是
      證人甲○○證稱扣案之毒品是供己施用云云，顯無可採。
      而證人此部分之證述內容，同於其被訴販賣第二級毒品一
      案審理時之辯解，此部分之辯解內容亦經台灣高等法院以
      94年度上訴字第2673判決所不採納，嗣經甲○○不服提起
      上訴，而經最高法院駁回確定乙節，有上開判決書、前案
      紀錄表在卷可稽。是證人甲○○此部分之證述，與事實不
      符，尚難憑採。
（五）證人甲○○復於本院審理時證稱：伊並沒有告知被告乙○○伊要買多少少毒品，也沒有告訴被告伊到多少錢，係到
      台北國賓大樓後，丙○○說年節將近，會有缺貨的情況，
      才會塞給我一公斤的安非他命，被告並不知情云云。惟查
      ，證人丙○○於本院審理時證述被告係幫買主即甲○○聯
      絡欲購買一公斤之甲基安非他命，故伊向上游調貨等語明
      確。且依當日被告與甲○○、丙○○間電話聯絡頻繁、要
      求丙○○可否聯絡上游不要將毒品分裝，被告與甲○○並
      親自至台北丙○○住處，丙○○甚至需向上游調毒品之過
      程以觀，證人甲○○應非僅是臨時起意購買約一公斤之甲
      基安非他命甚明，故證人丙○○之證詞較可採信。是證人
      甲○○此部分之證述，顯與事實不符，尚難茲為有利於被
      告之認定。
（六）綜上所述，被告之辯解，或與經驗法則有違，或與事實不
      符，均顯屬卸責之詞，不足憑採。而辯護人所陳亦無可採
      ，均不足據為對被告有利之認定。
四、論罪科刑之理由：
（一）被告行為後，刑法業於94年2 月2 日經總統以華總一義字
      第09400014901 號令修正公布，並於95年7 月1 日施行（
      下稱新法，修正前刑法下稱舊法）。按新法第2 條第1 項
      規定，「行為後法律有變更者，適用行為時之法律。但行
      為後法律有利於行為人者，適用最有利於行為人之法律」
      。參酌最高法院95年度刑事庭第8 次會議決議，該條係規
      範行為後法律變更所生新舊法律比較適用之準據法，於新
      法施行後，應適用新法第2 條第1 項之規定，為「從舊從
      輕」之比較，先予敘明。次按，法律變更比較新舊法時，
      應就罪刑有關之共犯、未遂犯、想像競合犯、牽連犯、連
      續犯、結合犯，以及累犯加重、自首減輕暨其他法定加減
      原因（如身分加減）與加減比例等一切情形，本於統一性
      及整體性原則，綜其全部罪刑之結果而為比較，亦有最高
      法院95年度第8 次刑事庭會議決議可資參照。查本案涉及
      法律變更之部分，經附表二所示綜合比較新舊刑法之規定
      結果，以行為時法有利於被告，換言之，修正後之刑法，
      並無較修正前之刑法規定有利於被告，依新法第2 條第1
      項前段規定，自應一體適用被告行為時之刑法，合先敘明
      。
（二）按甲基安非他命係毒品危害防制條例第2 條第2 項第2款
      所規定之第二級毒品，均不能隨意販賣、轉讓或持有。次
      按毒品危害防制條例第4 條第2 項之販賣第二級毒品罪，
      不以販入之後復行賣出為要件。祇須以營利為目的，販入
      或賣出，有一於此，即已成立，已說明如前。查本案被告
      乙○○明知甲○○係意圖販入第二級毒品後轉售牟利，仍
      基於幫助之意思，協助甲○○向丙○○聯絡毒品買賣事宜
      ，並帶同甲○○與丙○○會面，由該2 人自行完成買賣交
      易行為，其所為尚未參與實施販賣之犯罪構成要件行為、
      亦無證據證明被告與甲○○或丙○○有販賣毒品之犯意聯
      絡與行為分擔。是核被告乙○○所為，係犯修正前刑法第
      30 條 第1 項、毒品危害防制條例第4 條第2 項之幫助販
      賣第二級毒品罪。正犯甲○○販賣前持有第二級毒品之行
      為，已為其販賣第二級毒品之行為所吸收，不另論罪。
（三）被告以幫助之意思，參與構成要件以外之行為，為幫助犯
      ，依修正前刑法第30條第2 項規定，按正犯之刑減輕之。
（四）被告有如犯罪事實欄一所載罪刑執行情形，有臺灣高等法
      院被告前案紀錄表在卷可按，其受有期徒刑執行完畢後，
      5 年以內再犯本件有期徒刑以上之罪，為累犯，應依修正
      前刑法第47條規定加重其刑（但法定本刑為無期徒刑部分
      不得加重），並依法先加後減之。
（五）量刑理由之說明：
    爰審酌被告明知甲基安非他命係經公告列為第二級毒品，竟
    為幫助甲○○意圖得利而向丙○○販入毒品，而為聯絡買賣
    毒品事宜及帶同甲○○至丙○○位於台北住處之幫助行為，
    且扣案第二級毒品甲基安非他命驗前總淨重983.94公克，倘
    流入市面，將嚴重戕害他人健康，危害治安甚鉅，參以被告
    犯後否認犯行，不具悔意，本應嚴罰重懲，惟念及上開毒品
    甫販入尚未及賣出即遭查獲，且並無證據證明被告幫助甲○○受有何利益，另斟酌其犯罪之動機、以及生活狀況、品行
    、智識程度、犯罪所生之危害等一切情狀，爰量處如主文所
    示之刑，以資懲儆。
（六）關於沒收部分之說明：
    另扣案之NOKIA 8250行動電話1 支及門號0000000000號通話
    晶片1 張（即SIM 卡，按行動電話服務須以通話晶片卡為使
    用介面，因此電信公司於出租行動電話門號予消費者使用時
    ，即同時附帶提供晶片卡給消費者作為門號使用之介面，故
    電信公司接受消費者申辦門號並將該門號開通上線時，該晶
    片卡之所有權亦移轉於消費者，自不能認該晶片卡仍屬電信
    公司所有之物。最高法院97年度台上字第1952號判決、97年
    度台上字第2230號判決意旨參照），均為被告乙○○所有之
    物乙節，業據被告乙○○於審理時供述明確（見97年9 月3
    日審理筆錄第15頁），且供（非專供）聯絡甲○○與丙○○
    買賣毒品事宜之工具等情，已認定如前，係供犯罪所用之物
    ，均應依毒品危害防制條例第19條第1 項前段宣告沒收。因
    此部分之沒收物已扣案，無全部或一部不能沒收之情形，無
    庸依同條項後段諭知如全部或一部不能沒收時追徵其價額或
    以其財產抵償之，併此敘明。
五、應適用法律依據：刑事訴訟法第299 條第1 項前段，毒品危
    害防制條例第4 條第2 項、第19條第1 項前段，修正前刑法
    第30條第1 項前段、第2 項、第47條第1 項，刑法第11條前
    段。
本案經檢察官林安紜到庭執行職務。
中    華    民    國    97    年    9     月    17    日
                  刑事第一庭  審判長法  官  曾淑華
                                    法  官  俞力華
                                    法  官  顧正德
以上正本證明與原本無異。
如不服本判決，應於判決送達後10日內向本院提出上訴狀（應附
繕本），其未敘述上訴理由者，應於上訴期間屆滿後20日內補提
理由書狀於本院，上訴於臺灣高等法院。
                                    書記官  劉晨輝
中    華    民    國    97    年    9     月    17    日
附表一：
┌─┬────┬────┬────────────────────┬──────┐
│編│ 時 間  │ 通話人 │               通話內容                 │ 卷內位置   │
│號│(分/秒) │        │                                        │(94偵1521卷)│
│  │        │        │                                        │            │
├─┼────┼────┼────────────────────┼──────┤
│1 │11：58  │林→廖  │廖：喂！                                │P118        │
│  │        │        │林：你說那天... 那個工人(指安非他命)..  │            │
│  │        │        │    有地方叫嗎？                        │            │
│  │        │        │廖：阿，不知道呢！                      │            │
│  │        │        │林：麻煩再問看看！                      │            │
│  │        │        │廖：同樣那個還是要那個？                │            │
│  │        │        │林：同樣，嗯！                          │            │
│  │        │        │廖：這樣，那我問他！                    │            │
├─┼────┼────┼────────────────────┼──────┤
│2 │13：28  │廖→林  │廖：喂！                                │P118        │
│  │        │        │林：喂？                                │            │
│  │        │        │廖：喂，起來了，有了！                  │            │
│  │        │        │林：是喔？                              │            │
│  │        │        │廖：有辦法叫了！                        │            │
│  │        │        │林：喔！                                │            │
│  │        │        │廖：阿...你看你有要那個(指安非他命)嗎？ │            │
│  │        │        │林：啊？                                │            │
│  │        │        │廖：他有要上來嗎？                      │            │
│  │        │        │林：恩..可能有的樣子！                  │            │
│  │        │        │廖：有...你要幫我那個，我算是問好了，如 │            │
│  │        │        │    果那個好叫他...                     │            │
│  │        │        │林：你說怎樣？                          │            │
│  │        │        │廖：如果有確定我才有辦法叫他送過來！    │            │
│  │        │        │林：我等一下馬上打給你！                │            │
│  │        │        │廖：好啦！                              │            │
├─┼────┼────┼────────────────────┼──────┤
│3 │13：51  │林→汪  │電話無人接聽                            │P118        │
│  │        │        │                                        │            │
├─┼────┼────┼────────────────────┼──────┤
│4 │13：52  │林→廖  │廖：喂！                                │P118        │
│  │        │        │林：那這樣喔，我去縣政府辦個事情，再跟我│            │
│  │        │        │    朋友上去                            │            │
│  │        │        │廖：喔...                               │            │
│  │        │        │林：差不多再延兩個小時！                │            │
│  │        │        │廖：延兩個小時...好啊！                 │            │
│  │        │        │林：喔，我在上去！                      │            │
│  │        │        │廖：好啊！                              │            │
│  │        │        │林：他說看可以不用把他分好(指安非他命分 │            │
│  │        │        │    裝)？                               │            │
│  │        │        │廖：嗯？                                │            │
│  │        │        │林：他都分好了喔？                      │            │
│  │        │        │廖：分好了，他就是這樣，上次這樣，人家拿│            │
│  │        │        │    回去說不夠！                        │            │
│  │        │        │林：是喔                                │            │
│  │        │        │廖：他...那個...                        │            │
│  │        │        │林：好！                                │            │
│  │        │        │廖：嗯！                                │            │
├─┼────┼────┼────────────────────┼──────┤
│5 │13：54  │廖→上游│上：喂！                                │P165        │
│  │        │        │廖：他有確定要，可能二、三小時才會到！  │            │
│  │        │        │上：好！                                │            │
│  │        │        │廖：那我先回去拿錢！                    │            │
│  │        │        │上：好！                                │            │
├─┼────┼────┼────────────────────┼──────┤
│6 │14：10  │林→廖  │廖：喂！                                │P120        │
│  │        │        │林：你到了嗎？                          │            │
│  │        │        │廖：他還沒！                            │            │
│  │        │        │林：他還沒到！                          │            │
│  │        │        │廖：快到了吧！                          │            │
│  │        │        │林：嗯！好。                            │            │
├─┼────┼────┼────────────────────┼──────┤
│7 │17：16  │林→汪  │汪：喂？                                │P119        │
│  │        │        │林：你現在人在哪？                      │            │
│  │        │        │汪：在看守所這，往高速公路這有沒有？    │            │
│  │        │        │林：我現在在高速公路的交流道下呢！      │            │
│  │        │        │汪：喔...                               │            │
│  │        │        │林：大慶西路這個有沒有？                │            │
│  │        │        │汪：好，我現在過去，我現在過去！        │            │
│  │        │        │林：喔，你不是過來交流道了喔？          │            │
│  │        │        │汪：還沒，我馬上到，我馬上到！          │            │
│  │        │        │林：那..我去往台北那前面等你！          │            │
│  │        │        │汪：台北！                              │            │
│  │        │        │林：你還沒到橋下那就對了啦！            │            │
│  │        │        │汪：好好好！                            │            │
├─┼────┼────┼────────────────────┼──────┤
│8 │17：56  │廖→上游│廖：喂！你還沒來喔！                    │P165        │
│  │        │        │上：你又沒跟我說！                      │            │
│  │        │        │廖：我不是跟你說二、三小時會到！        │            │
│  │        │        │上：喔好，我馬上過去！                  │            │
├─┼────┼────┼────────────────────┼──────┤
│9 │18：39  │廖→上游│廖：喂！還沒到？                        │P165        │
│  │        │        │上：快到了！快到了！                    │            │
│  │        │        │廖：好！                                │            │
├─┼────┼────┼────────────────────┼──────┤
│10│19：03  │上游→廖│廖：喂！                                │P165        │
│  │        │        │上：我到了！                            │            │
│  │        │        │廖：好，我下去！                        │            │
├─┼────┼────┼────────────────────┼──────┤
│11│19：20  │上游→廖│廖：喂！                                │P165        │
│  │        │        │上：你剛剛那邊四十八而已！              │            │
│  │        │        │廖：我看看！嗯！對對拿錯疊了！          │            │
│  │        │        │上：他叫我跟你說，等他要過去，你在那個！│            │
│  │        │        │廖：好！                                │            │
├─┼────┼────┼────────────────────┼──────┤
│12│19：39  │廖→上游│廖：喂！人過來了嗎？                    │P165        │
│  │        │        │上：過去了！                            │            │
│  │        │        │廖：喔！                                │            │
│  │        │        │上：我叫另外的人...                     │            │
│  │        │        │廖：喔！                                │            │
├─┼────┼────┼────────────────────┼──────┤
│13│19：48  │廖→上游│廖：喂，你到了嗎？                      │P165        │
│  │        │        │上：馬上到！                            │            │
│  │        │        │廖：如果快到了，打電話給我，我再下去！  │            │
│  │        │        │上：對，我打給你，你再下來！            │            │
├─┼────┼────┼────────────────────┼──────┤
│14│20：09  │上游→廖│廖：喂！                                │P165        │
│  │        │        │上：到了，你下去了沒？那個到了，你下去！│            │
│  │        │        │廖：喔！                                │            │
├─┼────┼────┼────────────────────┼──────┤
│15│20：26  │林→汪  │汪：喂？                                │P119        │
│  │        │        │林：下來啊！                            │            │
│  │        │        │汪：喔！                                │            │
├─┴────┴────┴────────────────────┴──────┤
│（一）監聽時間：97年1 月12日                                                  │
│（二）監聽對象及電話號碼：林，指林縊奇：0000000000                            │
│                          廖，指廖常益：0000000000、0000000000                │
│                          汪，指甲○○：0000000000                            │
│                          上，指上游：指丙○○取得扣案毒品之來源者。          │
│（三）「→」代表撥出電話。                                                    │
└───────────────────────────────────────┘
附表二：
┌─────┬───────────┬───────────┬──────────┐
│比較法條  │舊法於本案適用之法律效│新法於本案適用之法律效│依「從舊從輕」原則比│
│          │果                    │果                    │較結果              │
├─────┼───────────┼───────────┼──────────┤
│刑法第30條│依修正前之刑法第30條之│依修正後之刑法第30條之│僅將「從犯」之用語修│
│          │規定，幫助他人犯罪者，│規定，幫助他人實行犯罪│正為「幫助犯」。不生│
│          │為從犯。雖他人不知幫助│行為者，為幫助犯。雖他│新舊法比較之問題。  │
│          │之情者，亦同，從犯之處│人不知幫助之情者，亦同│                    │
│          │罰，得按正犯之刑減輕之│，幫助犯之處罰，得按正│                    │
│          │。                    │犯之刑減輕之。        │                    │
├─────┼───────────┼───────────┼──────────┤
│刑法第33條│依修正前之刑法第33條第│依修正後之刑法第33條第│比較修正前後之主刑罰│
│          │5 款規定為罰金刑最低額│5款之規定，罰金刑為新 │金刑之最低數額部分，│
│          │為銀元1 元，依罰金罰鍰│臺幣1 千元以上，以百元│以95年7 月1 日修正公│
│          │提高標準條例第1 條之規│計算。                │布施行前之規定，較有│
│          │定提高10倍，故罰金刑最│                      │利於被告。          │
│          │低額為銀元10元即新台幣│                      │                    │
│          │30元以上。            │                      │                    │
├─────┼───────────┼───────────┼──────────┤
│刑法第47條│依修正前之刑法第47條之│依修正後刑法第47條第1 │被告故意犯本案之罪，│
│          │規定，應適用累犯之規定│項之規定，應適用累犯之│不論新舊法均構成累犯│
│          │，加重本刑至2分之1。  │規定，加重本刑至2分之1│，不生新法較有利於行│
│          │                      │。                    │為人之情形。不生新舊│
│          │                      │                      │法比較之問題。      │
├─────┴───────────┴───────────┴──────────┤
│綜合比較全部罪刑結果：                                                          │
│    本案綜其全部罪刑，比較關於幫助犯、罰金刑下限、累犯之規定，修正後刑法並無較修│
│    正前之刑法規定有利於被告，自仍應依刑法第2 條第1 項前段之規定，一體適用修正前│
│    （即行為時）之刑法規定。                                                    │
└────────────────────────────────────────┘


司法院資訊處製作；財團法人民間司法改革基金會備份。
